---
title: "R Notebook"
output:
  word_document: default

---

### Carregar todas os pacotes que serão utilizadas:

```{r message=FALSE, warning=FALSE}
library(dplyr)
library(skimr)
library(base)
library(utils)
library(readr)
```

### Carregar todos os arquivos de cada ano separado e concatena-los em um único Data Frame:

```{r  warning=FALSE}
disponibilidade <- list.files(path = "C:\\Users\\Sanderson\\Documents\\RStudio\\Projeto\\disponibilidade",pattern = "*.csv", full.names = TRUE ) %>% 
  lapply(read.csv2) %>% 
  bind_rows()
```

### Analisar tipo do dado de cada coluna:

```{r warning=FALSE}
str(disponibilidade)
```

### Converter tipode dado das colunas de acordo com o é fornecido pelo dicionário:

* **dat_referencia** - char **para** date
* **val_dispf**      - char **para** numeric
* **val_indisppf**   - char **para** numeric
* **val_indispff**   - char **para** numeric

```{r warning=FALSE, echo=TRUE}
disponibilidade$dat_referencia <- as.Date(disponibilidade$dat_referencia)
disponibilidade$val_dispf <- as.numeric(disponibilidade$val_dispf)
disponibilidade$val_indisppf <- as.numeric(disponibilidade$val_indisppf)
disponibilidade$val_indispff <- as.numeric(disponibilidade$val_indispff)
```

### Analizar o comportamento dos dados e verificar a existência valores em branco:


```{r }
skim_without_charts(disponibilidade)
```

### Exportar o CSV:

```{r}
write_csv(disponibilidade, file = "disponibilidade.csv")

```

