---
title: "Disponibilidade da energia elétrica mensalmente"
output:
  html_document:
    df_print: paged
  word_document: default
---

#### 1 - Carregar todas os pacotes que serão utilizados:

```{r message=FALSE, warning=FALSE}
library(dplyr)
library(skimr)
library(base)
library(utils)
library(readr)
```


#### 2 - Carregar todos os arquivos de cada ano separado e concatena-los em um único Data Frame:

```{r  warning=FALSE}
disponibilidade <- list.files(path = "C:\\Users\\Sanderson\\Documents\\RStudio\\Projeto\\disponibilidade",pattern = "*.csv", full.names = TRUE ) %>% 
  lapply(read.csv2) %>% 
  bind_rows()
```


#### 3 - Analisar tipo dos dados de cada coluna:

```{r warning=FALSE}

str(disponibilidade)

```

#### 4 - Converter Datatype das colunas de acordo com o é fornecido pelo dicionário:

* **dat_referencia** - char **para** date
* **val_dispf**      - char **para** numeric
* **val_indisppf**   - char **para** numeric
* **val_indispff**   - char **para** numeric

```{r warning=FALSE, echo=TRUE}

disponibilidade$dat_referencia <- as.Date(disponibilidade$dat_referencia)
disponibilidade$val_dispf <- as.numeric(disponibilidade$val_dispf)
disponibilidade$val_indisppf <- as.numeric(disponibilidade$val_indisppf)
disponibilidade$val_indispff <- as.numeric(disponibilidade$val_indispff)

```


#### 5 - Renomear a coluna "dat_referencia" para "mes":

```{r}

disponibilidade <- disponibilidade %>% rename(mes = dat_referencia)

```


#### 6 - Analizar o comportamento dos dados e verificar a existência valores em branco:

```{r }

skim(disponibilidade)

```

#### 7 - Exportar o CSV:

```{r}

write_csv(disponibilidade, file = "disponibilidade.csv")

```

