---
title: "Dados ONS da carga total no sistema"
output:
  word_document: default
  html_notebook: default
---
Obs: Sudeste = Sudeste + centro-oeste

### Carregar os pacotes que serão utilizados:

```{r message=FALSE, warning=FALSE}
library(dplyr)
library(skimr)
library(base)
library(utils)
library(readr)
library(lubridate)
```


### Carregar todos os arquivos de cada ano separado e concatena-los em um único Data Frame:

```{r}
carga_media_diaria <- list.files(path = "C:\\Users\\Sanderson\\Documents\\RStudio\\Projeto\\carga_media",pattern = "*.csv", full.names = TRUE ) %>% 
  lapply(read.csv2) %>% bind_rows()
```


### Analisar o tipo dos dados de cada coluna:

```{r}
str(carga_media_diaria)
```


### Alterar o tipo das colunas (*din_instante* para data e *val_cargaenergiamwmed* para número):

```{r}
carga_media_diaria$val_cargaenergiamwmed <- as.numeric(carga_media_diaria$val_cargaenergiamwmed)
carga_media_diaria$din_instante <- as.Date(carga_media_diaria$din_instante)
```

### Transformar todos os valores dos dias em 01:

```{r}

# Para facilitar o agrupamento os dias serão simplificados. o mês irá conter varios dias 01

carga_media_diaria$din_instante <- make_date(year = year(carga_media_diaria$din_instante),month = month(carga_media_diaria$din_instante),day = 01)

```


### Fazer a média dos valores em val(val_cargaenergiamwmed) e agrupar as outras colunas (id_subsistema, nom_subsistema,din_instante) para converter em carga media mensal:

```{r}

carga_media <- carga_media_diaria %>% group_by(id_subsistema,nom_subsistema,din_instante) %>% summarize(mean(val_cargaenergiamwmed))

```
### remover coluna duplicada (is_subsistema = nom_subsistema):

```{r}
carga_media <- subset(carga_media, select = c(id_subsistema,din_instante, `mean(val_cargaenergiamwmed)`))
```



### Alterar nomes das colunas:  nom_subsistema = subsistema ,din_instante = mes e mean(val_cargaenergiamwmed) = carga_mensal_MWmed

```{r}

carga_media <- carga_media %>% rename(subsistema = id_subsistema, mes = din_instante, carga_mensal_MWmed = `mean(val_cargaenergiamwmed)`)

```


### Analisar o comportamento dos dados contidos no data frame e buscar por dados em banco:

```{r}

skim(carga_media)

```


# Eliminar todas as linhas sem dados:

```{r}

carga_media <- na.omit(carga_media)

```


### truncar os itens da coluna "val_cargaenergiamwmed" para somente 3 casas decimais:

```{r}

carga_media$carga_mensal_MWmed <- round(carga_media$carga_mensal_MWmed, digits = 3)

```


### Exportar CSV:

```{r}
write_csv(carga_media, file = "carga_media.csv")
```

