---
title: "Dados ONS da carga total no sistema"
output:
  word_document: default
  html_notebook: default
---
Obs: Sudeste = Sudeste + centro-oeste

### Carregar os pacotes que serão utilizados:

```{r message=FALSE, warning=FALSE}
library(dplyr)
library(skimr)
library(base)
library(utils)
library(readr)
```


### Carregar todos os arquivos de cada ano separado e concatena-los em um único Data Frame:

```{r}
carga_media_diaria <- list.files(path = "C:\\Users\\Sanderson\\Documents\\RStudio\\Projeto\\carga",pattern = "*.csv", full.names = TRUE ) %>% 
  lapply(read.csv2) %>% 
  bind_rows()
```



### Analisar o tipo dos dados de cada coluna:

```{r}
str(carga_media_diaria)
```


### Alterar o tipo das colunas (*din_instante* para data e *val_cargaenergiamwmed* para número):

```{r}
carga_media_diaria$val_cargaenergiamwmed <- as.numeric(carga_media_diaria$val_cargaenergiamwmed)
carga_media_diaria$din_instante <- as.Date(carga_media_diaria$din_instante)
```

### Analisar o comportamento dos dados das colunas do data frame criado:

```{r}
skim_without_charts(carga_media_diaria)
```
# Eliminar todas as linhas sem dados:

```{r}
carga_media_diaria <- na.omit(carga_media_diaria)
```

### truncar os itens da coluna "val_cargaenergiamwmed" para somente 3 casas decimais:

```{r}
carga_media_diaria$val_cargaenergiamwmed <- round(carga_media_diaria$val_cargaenergiamwmed, digits = 3)
```

### Exportar CSV:

```{r}
write_csv(carga_media_diaria, file = "carga_media.csv")
```

