---
title: "Carga elética média pelo tempo e subsistema"
output:
  html_document:
    df_print: paged
  html_notebook: default
  word_document: default
---

#### 1 - Carregar os pacotes que serão utilizados:

```{r message=FALSE, warning=FALSE}

library(dplyr)
library(skimr)
library(base)
library(utils)
library(readr)
library(lubridate)

```


#### 2 - Carregar todos os arquivos de cada ano separado e concatena-los em um único Data Frame:

```{r}

carga_media_diaria <- list.files(path = "C:\\Users\\Sanderson\\Documents\\RStudio\\Projeto\\carga_media",pattern = "*.csv", full.names = TRUE ) %>% 
  lapply(read.csv2) %>% bind_rows()

```


#### 3 - Analisar o tipo dos dados de cada coluna:

```{r}

str(carga_media_diaria)

```

#### 4- Alterar o tipo das colunas (*din_instante* para data e *val_cargaenergiamwmed* para número):

```{r}
carga_media_diaria$val_cargaenergiamwmed <- as.numeric(carga_media_diaria$val_cargaenergiamwmed)
carga_media_diaria$din_instante <- as.Date(carga_media_diaria$din_instante)
```


#### 5 - Transformar todos os valores referentes aos dias em 01:

```{r}

# Para facilitar o agrupamento os dias serão simplificados. o mês irá conter varios dias 01

carga_media_diaria$din_instante <- make_date(year = year(carga_media_diaria$din_instante),month = month(carga_media_diaria$din_instante),day = 01)

```


#### 6 - Fazer a média dos valores em val(val_cargaenergiamwmed) e agrupar as outras colunas (id_subsistema, nom_subsistema,din_instante) para converter em carga media mensal:

```{r}

carga_media <- carga_media_diaria %>% group_by(id_subsistema,nom_subsistema,din_instante) %>% summarize(mean(val_cargaenergiamwmed))

```

#### 7 - remover coluna duplicada (is_subsistema = nom_subsistema):

```{r}
carga_media <- subset(carga_media, select = c(id_subsistema,din_instante, `mean(val_cargaenergiamwmed)`))
```


#### 8 - Alterar nomes das colunas:  nom_subsistema = subsistema ,din_instante = mes e mean(val_cargaenergiamwmed) = carga_mensal_MWmed

```{r}

carga_media <- carga_media %>% rename(subsistema = id_subsistema, mes = din_instante, carga_mensal_MWmed = `mean(val_cargaenergiamwmed)`)

```

#### 9 - Na coluna "subsistema" o elemento SE (Sudeste)  engloba também o centro-oeste, então onde tiver somente SE trocaremos por SE/CO:

```{r}

carga_media["subsistema"][carga_media["subsistema"] == "SE"] <- "SE/CO"

```


#### 10 - Analisar o comportamento dos dados contidos no data frame e buscar por dados em banco:

```{r}

skim(carga_media)

```


#### 11 - Eliminar todas as linhas sem dados:

```{r}

carga_media <- na.omit(carga_media)

```


#### 12 - truncar os itens da coluna "val_cargaenergiamwmed" para somente 3 casas decimais:

```{r}

carga_media$carga_mensal_MWmed <- round(carga_media$carga_mensal_MWmed, digits = 3)

```


#### 13 - Exportar CSV:

```{r}
write_csv(carga_media, file = "carga_media.csv")
```


###### Dados fornecidos pelo Operador Nacional dos Sistema Eletrico (ONS) -  Acesso em: 28/04/2022
